---
title: "aula3"
runtime: shiny
output: html_document
---

1 - Gerar dos dados para o modelo linear descrito: 

- Considerar 100 Observações
- Lembrar de "colocar a semente"
- Plotar o resultado 

```{r}

library(plotly)

set.seed(18)

x = rnorm(100, 0, sd=1)
error = rnorm(100, 0, sd=2)
y = 0.5 + 2*x + error

plot_ly(x = x , y = y, type ='scatter')

```

2 - Amostra de uma base de dados

Avaliar o data.frame 'airquality'

  - Obter as dimensões deste data.frame
  - Obter o resumo de todas as colunas 
  - Exibir uma amostra dos 10 primeiros registros 
  - Exibir uma amostra com 10 linhas aleatórias
    - lembre-se de definir a semente para obter sempre o mesmo resultado 
    
```{r}

df = airquality

dim(df)

summary(df)

head(df, 10)

set.seed(2)

n_10 = sample(1:153, size=10)
df[n_10,]

```

3 - Loop Acumulado

Criar um Script que varre o dataset 'AirPassengers'
  - Observe que este dataset não é matrix, table ou data.frame, mas um TimeSeries
  
Crie um vetor que contenha o valor acumulado de passageiros ao longo do tempo.

```{r}

df = as.matrix(AirPassengers)
#dim(as.matrix(df))
#summary(df)
#head(df, 10)
pass = c(0)
pass2 = c(0)

for(i in 1:length(df)){
  pass[i] = df[i]
}

j=1
for(row in df){
  pass2[j]=sum(df[1:j])
  j=j+1
}
```


4 - Criar uma função Fatorial 



