---
title: "aula1_1"
runtime: shiny
output: ioslides_presentation
---
1 - Criar script que:

Crie 10 variáveis em memória

Salve as 10 variáveis em arquivo a serescolhido. 

Para escolher o arquivo de destino, use a função choose.files( )

````{r}

var1 = 1
var2 = 2
var3 = 3
var4 = 4
var5 = 5
var6 = 6
var7 = 7
var8 = 8
var9 = 9
var10 = 10

a = choose.files()

save(var1,var2,var3,var4,var5,var6,var7,var8,var9,var10, file = a)


```

2 - Instalar os pacotes: 

stringr; data.table;dplyr;ggplot2;h2o;knitr;plotly;plyr;tidyr;readxl;openxlsx;sqldf;dt;zoo;lubridate;rmardown;shiny;swirl;xlsx;rjson;devtools;curl;visNetwork

```` {r}

install.packages('stringr')
install.packages('data.table')
install.packages('dplyr')
install.packages('ggplot2')
install.packages('h2o')
install.packages('knitr')
install.packages('plotly')
install.packages('plyr')
install.packages('tidyr')
install.packages('readxl')
install.packages('openxlsx')
install.packages('sqldf')
install.packages('dt')
install.packages('zoo')
install.packages('lubridate')
install.packages('rmarkdown')
install.packages('shiny')
install.packages('swirl')
install.packages('xlsx')
install.packages('rjson')
install.packages('devtools')
install.packages('curl')
install.packages('visNetwork')

````


3 - Criar 1 vetor com exatamente 4 elementos para cada tipo de dado:

  Lógico, Inteiro, Numérico, Texto, Imaginário
  
Criar uma lista com 5 elementos. Cada elemento deve ser um vetor de 1 tipo de dado

Criar uma matriz 4 x 4 com 16 números inteiros pares

Criar um data.frame em que cada coluna é um dos vetores criados neste exercício.

  Nomear as colunas (a seu critério)
  
  Nomear as linhas com “L1, L2, L3 e L4”
  
````{r}

logico = c(T,F,T,F)
inteiro = c(2L, 3L, 4L, 5L)
numerico = c(10, 11, 22, 33)
texto = c('a','b','c','d')
imaginario = c(1+2i,1-2i,3,4i)

lista = c(logico, inteiro, numerico, texto, imaginario)

matriz = matrix(c(1:16L)*2, ncol=4)

print (matriz)

````